【裁判字號】    91,易,1654
【裁判日期】    920605
【裁判案由】    竊盜
【裁判全文】
臺灣臺北地方法院刑事判決                        九十一年度易字第一六五四號
    公  訴  人  臺灣臺北地方法院檢察署檢察官
    被      告  癸○○
    選任辯護人  葉美秀律師
                李玉海律師
                許筱欣律師
右列被告因竊盜案件，經檢察官提起公訴（九十一年度偵字第一四六０六號），本院
判決如左：
    主  文
癸○○連續竊盜，處有期徒刑肆月，如易科罰金，以參佰元折算壹日。
    事  實
一、癸○○自民國八十六年十月間起在丁○○所開設之恆昇企業股份有限公司（以下
    簡稱恆昇公司）任職，於八十七年間離職後，仍然以臨時工之身分多次受僱於丁
    ○○，至恆昇公司之工地現場施工，而有進出恆昇公司辦公室、店面及工地之機
    會，詎癸○○竟意圖為自己不法之所有基於概括之犯意，
    （一）於八十七年四月間某日，在恆昇公司臺北市○○○路○段一０八號之四（
          一樓）之辦公室內，竊取丁○○所有之無敵ＣＤ電子字典一台。
    （二）於八十七年七月上旬某日，在恆昇公司所承攬位於台北市○○○路之「永
          富坊麵包店」工地內，竊取丁○○所有之博世電鑽一具。
    （三）於八十九年七月間某日，在恆昇公司台北市○○街二００號之店面，竊取
          丁○○所有之真空幫浦一具。
    （四）於九十年二月間某日，在恆昇公司台北市○○街二００號店面，竊取胡隆
          海所有之三用電表一個。
    嗣丁○○在癸○○之住處發現無敵ＣＤ電子字典一台，經比對序號與渠所失竊電
    子字典之序號相符，發覺有異，於九十一年四月十八日上午九時三十分假意借用
    癸○○位於台北市○○○路○段六十二巷四十二號地下室之水電行商談工程事宜
    ，邀同詹仕沂律師、鍾辰方律師，及丁○○之配偶戊○○、員工乙○○、己○○
    、壬○○、甲○○、協力廠商辛○○等人到場見證，於該址發現其失竊之上開物
    品，始確定係遭癸○○竊取。
二、案經丁○○訴由台北市政府警察局中山分局報請台灣台北地方法院檢察署檢察官
    偵查起訴。
    理  由
一、訊據被告癸○○矢口否認有何竊盜犯行，辯稱：我在九十年六月間自己開了一家
    水電行，同年九月間丁○○的店面停止營業，請我搬走了三貨櫃車的工具及材料
    ，這四件物品都是丁○○送給我的云云。經查，告訴人丁○○於九十年九月間結
    束台北市○○街二００號之店面後，將店內材料及工具贈與被告，被告乃邀同其
    子子○○，至告訴人上開店面陸續取回三貨櫃車之物品等情，固為告訴人所是認
    ，並經證人子○○及謝丙○○證述綦詳，而堪信為真正。然上揭無敵ＣＤ電子字
    典、博世電鑽、真空幫浦及三用電表等物，被告早於上開八十七年四月間至九十
    年二月間即已失竊，並非告訴人嗣後於九十年九月間贈與被告之事實，業據告訴
    人指述明確，核與被告所承「（告訴人有無曾經告訴你真空幫浦、無敵ＣＤ、
    電鑽、三用電表等遺失？）有。」、「（何時告訴你？）有些在二、三年前，有
    些在二年前。」、「（這些東西是否都是在你施工的工地遺失的？）電鑽是，其
    他不是。」證人戊○○所證「（之前這些東西告訴人有無告訴你遺失過？）無
    敵ＣＤ是我在用，其他他也有跟我講。」、「（無敵ＣＤ何時遺失？）八十七年
    三月買的，三、四月間遺失。」、「（在何地遺失？）新生北路一段一０八之四
    （一樓）」證人庚○○證稱「告訴人算是我的承包商，被告是告訴人的員工」
    、「八十九年七月上旬，我在台北市○○○路希爾頓飯店的正對面『永富坊麵包
    』施工，告訴人有委託我載工具到現場，我到現場後，與他們的水電材料放在一
    起，我因為有其他事先離開，之後接到告訴人說工具遺失」、「當天遺失的工具
    是甚麼？）一台鑽孔機及一盒鑽頭」、「（當天在現場施工的有何人？）被告及
    他的兒子」證人辛○○結證「本件之前，告訴人有無告訴你東西丟掉？）有。
    」、「（何時告訴你？）以前常常聽說他工具丟掉，一直到地下室時，才知道丟
    到什麼東西。」、「（告訴人有無說過電腦字典、真空幫浦、電鑽、三用電錶？
    ）有。幫浦、電鑽、三用電錶。」證人彭宣方證述「（本件真空幫浦、電子字
    典、電鑽、三用電錶如何發現？）告訴人先發現，有些我有用過，才確認是公司
    的。」、「（之前告訴人有無告訴你這些東西不見了？）有。有一次他出國回來
    ，問我電錶為何不見了。」、「（之後有無再見過電錶？）沒有。」等語均屬相
    符，應堪信為真正。則前開無敵ＣＤ電子字典、電鑽、真空幫浦及三用電表等物
    既早已失竊，告訴人又豈有再將之贈送予被告之可能？是被告所辯該等物品係告
    訴人所贈與云云，自係卸責之詞，不足採信。此外，被告上開犯行，並有經被告
    簽名捺印，載有「乙方（即被告）於甲方（即告訴人）僱用期間，私自取走甲方
    所有之三用電錶、真空磊浦、博世電鑽、無敵ＣＤ等事，雙方達成以下和解條款
    」之和解書影本一件附卷可稽，事證明確，被告犯行堪以認定。
二、核被告癸○○所為，係犯刑法第三百二十條第一項之竊盜罪。被告上開多次竊盜
    犯行，時間緊接，方法相同，觸犯構成要件同一之罪名，顯係基於概括之犯意為
    之，為連續犯，應依刑法第五十六條之規定論以一罪，並加重其刑。本院核諸被
    告於偵、審程序飾詞狡辯，犯罪後態度不佳，然竊取物品之價值約為新台幣四萬
    餘元，所生危害尚非鉅大，認檢察官求處有期徒刑八月，尚屬過重，爰併審酌被
    告犯罪之動機、目的、手段、品行等一切情狀，量處如主文所示之刑，並諭知易
    科罰金之折算標準。
據上論斷，應依刑事訴訟法第二百九十九條第一項前段，刑法第五十六條、第三百二
十條第一項、第四十一條第一項前段，罰金罰鍰提高標準條例第一條前段、第二項，
判決如主文。
本案經檢察官王怡菁到庭執行職務。
中    華    民    國      九十二    年      六      月        五        日
                                    臺灣臺北地方法院刑事第二庭
                                            法  官  楊  代  華
右正本證明與原本無異。
如不服本判決，應於判決送達後十日內向本院提出上訴狀(應抄附繕本)。告訴人
或被害人如對於本判決不服者，應具備理由請求檢察官上訴，其上訴期間之計算
係以檢察官收受判決正本之日期為準。
                                            書記官  廖  純   瑜
中    華    民    國      九十二    年      六      月        五        日
附錄本案論罪科刑法條全文：
刑法第三百二十條
 (普通竊盜罪、竊佔罪)
意圖為自己或第三人不法之所有，而竊取他人之動產者，為竊盜罪，處五年以下有期
徒刑、拘役或五百元以下罰金。
意圖為自己或第三人不法之利益，而竊佔他人之不動產者，依前項之規定處斷。
前二項之未遂犯罰之。


司法院資訊處製作；財團法人民間司法改革基金會備份。
